# 无收入的折旧如何列报

提问人：mymilitary 时间：2020-02-06 18:32:48
一般公司的房租收入作其他业务收入。若本期未出租或只出租 1 个月，其全年折旧如何列报？谢谢

回答人：chenyiwei
要考虑“本期未出租或只出租 1 个月”的原因。如果在该期间内始终满足确认为投资性房地产的条件，一直在积极招租，则此时的折旧仍计入其他业务成本处理。如果此前处于闲置状态且未明确出租意图，后来才明确用于出租的，则在闲置且未明确出租意图之前期间的折旧计入管理费用处理。